臺灣高雄地方法院刑事判決　　　　　　　　　　　　　九十三年度易字第二八七號
　　公　訴　人　臺灣高雄地方法院檢察署檢察官
　　被　　　告　甲○○
右列被告因違反商標法案件，經檢察官聲請簡易判決處刑（九十二年度偵字第一一五
二三號）及移
決處刑，改依通常審理，判決如左：
    主  文
甲○○共同連續明知未得商標權人同意，而於同一商品，使用相同之註冊商標之商品
而販賣，處有期徒刑捌月。扣案之如附表一、二所示商品及附表三所示之物品，均沒
收。
    事  實
一、甲○○明知如附表一及附表二所示商品之文字、圖樣，係附表一及附表二所示法
    商路易威登馬爾悌耶公司（下稱路易威登公司）、瑞士商香奈兒股份有限公司（
    下稱香奈兒公司）、荷蘭商卡地亞國際公司（下稱卡地亞公司）等公司向我國經
    濟部中央標準局（已改制為經濟部智慧財產局）申請註冊登記，取得商標專用權
    之商標，分別指定使用於附表一所示商品，為相關大眾所共知之商標圖樣，且均
    尚在專用期間內，任何人未經該等商標專用權人之同意或授權，不得於同一商品
    或類似商品，使用相同或近似於此等註冊商標，亦明知如附表一及附表二所示之
    商品，係由某不詳姓名者所製造，使用相同於附表一及附表二所示商標專用權人
    之註冊商標及該商標指定使用之商品，竟與真實姓名年籍不詳綽號「阿升」之大
    陸籍男子基於輸入及販賣仿冒商品之概括犯意聯絡，未經前開商標專用權人之同
    意或授權，於民國九十一年七月三十一日前某日，由「阿升」之男子將標明底價
    之仿冒商品以快遞或貨運郵寄至臺灣之方式輸入予甲○○後，由甲○○自同年七
    月三十一日起，在高雄市前鎮區○○○路二五二號四樓之十三、十四處所，以每
    件商品賺取新台幣（下同）二至三百元不等之價格，供不特定人前往選購，復自
    九十二年二月間某日起，與甘正文（業經本院另案判處有期徒刑四月確定）共同
    基於販賣仿冒商品之犯意聯絡，在前開處所共同販賣附表一仿冒商品予不特定人
    。嗣於九十二年五月二十二日二十時二十分許，為警持搜索票在上址查獲，並扣
    得附表一所示之仿冒商品及甲○○所有供販賣仿冒商品所用如附表三編號一至三
    所示之物品。詎甲○○猶不知悔改，復承上開犯意，與甘正文及真實姓名年籍不
    詳綽號「阿源」之大陸男子共同基於輸入及販賣仿冒商品之概括犯意聯絡，由「
    阿源」之男子將標明底價之仿冒商品以快遞或貨運郵寄至臺灣之方式輸入予甲○
    ○後，由甲○○在高雄市前鎮區○○○路二五二號五樓之十四處所，以每件商品
    賺取新台幣二至五百元不等之價格，販賣予供不特定人。嗣於同年八月二十七日
    二十二時許，為警持搜索票在上址查獲，並扣得附表二之仿冒商品及甲○○所有
    供販賣所用如附表三編號四所示之物。
二、案經高雄市政府警察局苓雅分局及內政部警政署保安警察第三總隊第二大隊報告
    臺灣高雄地方法院檢察署檢察官聲請簡易判決處刑暨併案審理。
    理  由
一、訊據被告甲○○固坦承自九十一年十一月某日起至九十二年八月二十七日止，由
    綽號「阿升」或「阿源」之大陸之成年男子將附表一及附表二所示仿冒商品輸入
    臺灣後，再由其與另案被告甘正文在前址販賣之事實，惟否認係自九十一年七月
    三十一日開始為販賣仿冒商品之行為，辯稱：其自九十一年十一月才開始販賣仿
    冒商品云云。經查，附表一、二所示商品之商標文字、圖樣係路易威登公司、香
    奈兒公司、卡地亞公司等公司向我國申請註冊取得商標專用權，指定使用於被查
    獲之仿冒商品之事實，亦經商標註冊檢索資料及註冊證在卷可憑。再者，扣案如
    附表一、二所示物品均係仿冒品之事實，除據告訴人代理人丙○○、丁○○指訴
    在卷，並有鑑定書四紙在卷可憑，復有第一次及第二次搜索現場照片及扣案商品
    照片共計六十三幀附卷及附表一至二所示之仿冒商品及附表三之販賣仿冒商品所
    用之進出貨帳單、選購用商品相片等物扣案可證，且依扣案之進出貨帳單所記載
    ，被告於九十一年七月三十一日起即已販賣仿冒商品予不特定人，足見被告確係
    自該日起即從事販賣仿冒商品之犯行無訛，其上開所辯顯不足採。本案事證明確
    ，被告犯行已堪認定。
二、核被告甲○○所為，係犯商標法第八十三條明知為仿冒商品意圖販賣而輸入罪及
    同條明知為侵害他人商標專用權之商品而販賣罪。（按被告行為後，商標法業於
    九十二年五月二十八日，經總統以華總一義字第０九二０００九五九０號令修正
    公布，並自公布日起六個月後即同年十一月二十八日起施行，修正前商標法第六
    十三條已更列為修正後商標法第八十二條，前開修正前、後條文法定刑相同，依
    刑法第二條第一項規定，應適用修正後商標法第八十二條規定處斷，起訴法條雖
    認被告所為涉犯修正前商標法第六十三條之罪，惟公訴人業已當庭更正被告所犯
    法條，附此敘明）。被告甲○○間就上開犯行，分別與綽號「阿源」及綽號「阿
    升」及另案被告甘正文，有犯意之聯絡及行為之分擔，為共同正犯。又被告所犯
    上開二罪之間，有方法結果之牽連關係，依刑法第五十五條之規定，應從情節較
    重之明知為侵害他人商標專用權之商品而販賣罪處斷；公訴人雖未就被告明知為
    侵害他人商標專用權之商品而輸入之事實起訴，然此部份與起訴部分有牽連犯之
    裁判上一罪關係，為起訴效力所及，本院自應併予審理。被告先後多次販售仿冒
    商標商品之行為，時間緊接，觸犯構成要件相同之罪名，顯係基於概括犯意，為
    連續犯，應依刑法第五十六條之規定論以一罪，並加重其刑。被告以一販賣行為
    ，侵害多數商標專用權人之商標專用權，為想像競合犯，應依刑法第五十五條之
    規定擇一處斷。再檢察官起訴事實雖僅論及被告自九十一年十一月起至九十二年
    五月二十二日止販賣仿冒商品之犯行，惟其自九十一年七月三十一日起至同年十
    一月間止及自九十二年五月二十二日第一次被查獲後至同年八月二十七日第二次
    被查獲之日止販賣仿冒商品之犯行，既經本院認定屬實，且與起訴之犯罪事實有
    連續犯之裁判上一罪關係，已如前述，依審判不可分原則，亦應為起訴效力所及
    ，本院自得併予審理，附此敘明。審酌商標具有辨識商品來源之功用，商標專用
    權人之企業經營者通常經過相當時間並投入大量資源於品質改良及商品行銷拓展
    ，建立品牌形象，使消費者得以信賴該商標代表一定品質，被告為貪圖小利，販
    賣品質低劣之仿冒品，犯罪時間長達一年餘，扣案仿冒商品約二千件，進出貨帳
    單高達四十四本，顯見被告販賣數量龐大，對商標權人之權益侵害非小，並有害
    我國之國際形象，惟念其犯後尚知悔悟一切情狀，量處如主文所示之刑，以示懲
    儆。扣案如附表一、二所示之商品依商標法第八十三條規定，不問屬於被告與否
    ，均宣告沒收之。至附表三所示之進出貨帳單、商品目錄書本、選購用商品相片
    及出貨單等物，均係被告所有供犯本罪所用之物，業經被告陳明在卷，應依刑法
    第三十八條第一項第二款規定，宣告沒收。
三、公訴意旨另以：被告販賣如附表四、五所示之商品，亦涉犯修正後商標法第八十
    二條之罪嫌云云。按犯罪事實應依證據認定之，無證據不得認定其犯罪事實，刑
    事訴訟法第一百五十四條第二項定有明文。經查，如附表四所示之商品其商標專
    用權之專用期間已過，未有任何延長專用期限之證明，如附表五所示之商品部分
    ，則無任何商標專用註冊登記之資料或證據，足資證明該項商品有商標註冊之登
    記，是此部分之商標，自不受商標法之保護，尚難以該罪相繩。此外，本院復查
    無其他證據足資認定被告就販賣上開部分商品有何違反商標法之犯行，本應為無
    罪之諭知，惟公訴意旨認此部分與前開論罪部分具有裁判上一罪之關係，爰不另
    為無罪之諭知，附此敘明。
據上論斷，應依刑事訴訟法第四百五十二條、第二百九十九條第一項前段，修正後商
標法第八十二條、第八十三條、刑法第十一條前段、第二條第一項前段、第二十八條
、第五十六條、第五十五條、第三十八條第一項第二款，判決如主文。
本案經檢察官乙○○到庭執行職務。
中      華      民      國    九十三    年      七      月     三十     日
                                臺灣高雄地方法院刑事第七庭
                                  審判長法  官    曾逸誠
                                        法  官    洪乙心
                                        法  官    廖純卿
右正本證明與原本無異。
如不服本判決，應於判決送達後十日內，向本院提出上訴狀。
                                        書記官    劉企萍
中      華      民      國    九十三    年      八      月      四      日
附錄條文：
商標法第八十一條：
          未得商標權人或團體商標權人同意，有下列情形之一者，處三年以下有期
          徒刑、拘役或科或併科新臺幣二十萬元以下罰金：
          一  於同一商品或服務，使用相同之註冊商標或團體商標者。
          二  於類似之商品或服務，使用相同之註冊商標或團體商標，有致相關消
              費者混淆誤認之虞者。
          三  於同一或類似之商品或服務，使用近似於其註冊商標或團體商標之商
              標，有致相關消費者混淆誤認之虞者。
商標法第八十二條：
          明知為前條商品而販賣、意圖販賣而陳列、輸出或輸入者，處一年以下有
          期徒刑、拘役或科或併科新臺幣五萬元以下罰金。
